臺灣高雄地方法院刑事判決　　　　　　　　　　　　　九十四年度易字第二六六號
　　公　訴　人　臺灣高雄地方法院檢察署檢察官
　　被　　　告　甲○○　男　三.
右列被告因電子遊戲場業管理條例案件，經檢察官提起公訴（九十三年度偵字第二四
三三０號、九十四年度偵字第七十二號），被告於本院準備程序為有罪之陳述，經合
議庭裁定由受命法官依簡式審判程序獨任審理，判決如左：
    主  文
甲○○共同連續違反未依電子遊戲場業管理條例規定辦理營利事業登記者，不得經營
電子遊戲場業之規定，處有期徒刑肆月，如易科罰金，以參佰元折算壹日。
扣案如附表一、二所示之電子遊戲機臺共拾伍臺、機臺內代幣肆仟玖佰伍拾枚及現金
新臺幣壹仟伍佰玖拾元，均沒收之。
    事  實
一、甲○○明知未依電子遊戲場業管理條例辦理營利事業登記者，不得經營電子遊戲
    場業，竟在未依法向主管機申請核准設立登記前，各與所雇之員工陳麗鳳、劉淑
    鳳共同基於違反上開規定之概括犯意，先後：
（一）自民國九十三年十一月十五日起，在其所經營、位於高雄縣鳳山市○○○路一
      號「界揚超商」店內，擺設如附表一所示電子遊戲機具共九台，以供不特定人
      把玩，並雇用陳麗鳳（未據檢察官偵查起訴）擔任超商店員，負責看顧機臺之
      工作。機台把玩方式是以新臺幣（下同）十元硬幣入機臺後，由機臺顯示對應
      分數，用供押分打玩，若贏得遊戲，機臺再依不等倍率賠分，直至積分使用完
      畢，遊戲即為結束之方式，供不特定消費者消費娛樂，藉以經營電子遊戲場業
      ，每日獲取約二百元之營業額。嗣於九十三年十一月二十三日十九時五十分許
      ，適顧客楊全勝在上址把玩「金龍鳳」機臺時，為警當場查獲，並扣得上開機
      臺九台（各含ＩＣ板一塊，共九塊）及現金一千五百九十元等物。
（二）甲○○同於九十三年十一月十五日起，承續前開犯意，在高雄縣大寮鄉○○路
      五○九號之「界揚超商」內，擺設如附表二所示之電子遊戲機具六台，以供不
      特定人把玩，並雇用劉淑鳳（未據檢察官偵查起訴）為店員，擔任兌換代幣之
      工作。機臺把玩方式係顧客以每十元現金換取一枚代幣，將代幣投入機台後把
      玩。嗣於九十二年十一月二十二日十五時四十分，適顧客郭陳麗娟、黃文合、
      施志鴻、簡瑞勳及李聖容等人在上址把玩機臺時，為警當場查獲，並扣得上開
      機臺六台（各含ＩＣ板一塊，共計六塊）及代幣四千九百五十枚等物。
二、案經高雄縣政府警察局鳳山分局、林園分局報請臺灣高雄地方法院檢察署檢察官
    偵查起訴。
    理  由
一、本件被告違反電子遊戲場業管理條例案件，所犯係死刑、無期徒刑、最輕本刑為
    三年以上有期徒刑以外之罪，其於準備程序中就被訴事實為有罪之陳述，經法官
    告知簡式審判程序之旨，並聽取公訴人及被告之意見後，經本院裁定由受命法官
    獨任進行簡式審判程序，合先敘明。
二、右揭事實，業據被告甲○○於警詢、偵訊時坦承不諱，查獲時店內員工陳麗鳳、
    劉淑鳳於警詢中陳述扣案機台於查獲時均有插電事實，核與查獲時把玩機臺之顧
    客楊全勝及郭陳麗娟、黃文合、施志鴻、簡瑞勳、李聖容等人於警詢中所供述情
    節相符，並有警方所製現場檢查紀錄表、扣押筆錄、扣押物品目錄表各二份、現
    場照片二十八幀、如附表一、二所示電子遊戲機臺共計十五臺（各含ＩＣ板一塊
    ）及自機臺內所取出之現金一千五百九十元及代幣四千九百五十枚扣案可稽，足
    認被告自白與事實相符，被告前揭犯嫌堪予認定。
三、核被告所為，係違反電子遊戲場業管理條例第十五條之未依電子遊戲場業管理條
    例辦理營利事業登記者，不得經營電子遊戲場業之規定，應依同條例第二十二條
    規定論處。被告未經許可，於上開二址址經營電子遊戲場之行為，二者時間緊接
    ，手法相同，所犯構成要件相同之罪名，顯係基於概括犯意反覆為之，為連續犯
    ，應論以一罪。被告所僱請陳麗鳳、劉淑鳳二人雖未據檢察官提起公訴，惟二人
    分別擔任看顧機台及兌換代等工作，應與被告甲○○間有犯意聯絡，行為分擔，
    為共同正犯。爰審酌被告因一時貪慾，未依規定辦理電子遊戲場業之營利事業登
    記，擅自經營電子遊戲場業，規避行政管理，影響社會秩序，本當應受有相當程
    度非難，又被告前於九十一年、九十三年均曾因違反電子遊戲場業管理條例，分
    經本院於九十一年八月二十九日以九十一年度易字第二三二七號判處拘役三十日
    ，於九十三年六月十日以九十三年度簡字二六七七號判決判處拘役五十五日，復
    為本件犯行，顯然無悛悔之意，又分設二處營業處擺設機臺，時間數日，擺設機
    台多達十五台等違法情節，惡性非輕，惟念本件犯後坦承犯行，態度尚可，量處
    如主文所示之刑，並諭知易科罰金之折算標準。
三、扣案如附表一、二所示之電子遊戲機共十五台（各含ＩＣ板一塊，共十五塊），
    機台內代幣四千九百五十枚，為供經營電子遊戲場業所用之物，另現金一千五百
    九十元，係犯罪所得之物，均為被告所有，業據陳述在卷，應依刑法第三十八條
    第一項第二、三款之規定，圴予宣告沒收之。
據上論斷，應依刑事訴訟法第二百七十三條之一第一項前段、第二百九十九條第一項
前段，電子遊戲場業管理條例第二十二條，刑法第十一條前段、第二十八條、第五十
六條、第四十一條第一項前段、第三十八條第一項第二款、第三款，罰金罰鍰提高標
準條例第二條，判決如主文。
本案經檢察官乙○○到庭執行職務。
中　　　華　　　民　　　國　　九十四　　年　　　三　　　月　　二十二　　日
                                  臺灣高雄地方法院刑事第十四庭
                                      法  官  林瑋桓
右正本證明與原本無異。
如不服本判決，應於判決送達後十日內，向本院提出上訴狀。
                                      書記官  謝群育
中　　　華　　　民　　　國　　九十四　　年　　　三　　　月　　二十二　　日
附錄本案論罪科刑法條
電子遊戲場業管理條例第二十二條：
    違反第十五條規定者，處行為人一年以下有期徒刑、拘役或科或併科新台幣五十
    萬元以上二百五十萬元以下罰金。
附表一：「新象王」、「超級新象王」、「金龍鳳」、「戰象」各壹台，「滿貫大亨
        」伍台（各含ＩＣ板壹塊，共玖塊）
附表二：「新象王」、「至尊」、「戰象」各壹台及「滿貫大亨」參台（各含ＩＣ板
        壹塊，共陸塊）
